最　高　行　政　法　院　裁　定
　　　　　　　　　　　　　　　　　　 96年度裁字第01883號
上　訴　人　甲○○
代　表　人　乙○○
訴訟代理人　林昇平
被 上訴 人　財政部臺灣省北區國稅局
代　表　人　陳文宗
上列當事人間因稅捐稽徵法事件，上訴人不服中華民國94年12月
15日臺北高等行政法院94年度訴字第629號判決，提起上訴。本
院裁定如下︰
　　主  文
上訴駁回。
上訴審訴訟費用由上訴人負擔。
　　理  由
一、按對於高等行政法院判決上訴，非以其違背法令為理由，不
    得為之，行政訴訟法第242條定有明文。是對於高等行政法
    院判決上訴，若未具體說明原判決違背何項法令、不適用或
    如何適用不當之具體情事，即非主張原判決違背法令以為上
    訴理由，其上訴為不合法。
二、本件上訴人略以：原調查機關即臺北市國稅局查緝案件稽查
    報告認上訴人有租金收入，被上訴人之原處分卻認上訴人有
    佣金收入；被上訴人若以租金收入論處，惟觀諸上訴人與香
    港商捷時公司（以下簡稱捷時公司）簽訂之合作店合約書之
    名稱、約定內容（銷售人員之派遣、POS系統之提供、經營
    管理、收款等約定），足見上訴人係合作連鎖加盟通路業之
    銷售商，被上訴人不瞭解行業特性，又未探求上訴人與捷時
    公司所定合約書本意，而認定上訴人不符財政部77年4月2日
    台財稅第761126555號函釋規定，不得按百貨公司設專櫃型
    態之方式開立統一發票，並處以「上訴人有佣金收入，未依
    法給與憑證，應受稅捐稽徵法第44條罰鍰之處罰」，不但違
    反法律，且違反經驗法則，其處分理由矛盾；被上訴人若以
    佣金收入論處，則應具體敘明何謂佣金收入、佣金收入之法
    律要件、佣金收入認定之法律規定、本件合於認定佣金收入
    之具體事證、佣金計算之緣由、捷時公司為何支付佣金給上
    訴人等等，惟其原處分書違章事實欄僅記載上訴人有佣金收
    入，並未在適用法條及應處罰鍰欄說明具體認定上訴人有佣
    金收入之法律規定，有處分不適用法律、不備理由之違法。
    詳言之，合作店合約書之約定並非佣金關係之表見證據，二
    者無經驗法則之因果關係，且合作店合約書並無構成佣金關
    係之要件，亦無構成不動產租賃關係之要件，被上訴人認合
    作店合約書為佣金合約，亦為不動產租賃合約書，利潤分配
    為佣金（即租金），均違背經驗法則；上訴人依合作店合約
    書之約定，向捷時公司進貨，並在合作店銷售給買受人，經
    由銷售貨物取得銷貨利潤（即抽成20%部分），既非租金收
    入，亦非佣金收入；又上訴人承租店面，負責經營，由捷時
    公司負責供應品牌產品、商標使用授權，由上訴人反委託捷
    時公司派遣人力為銷售管理，此應為民法第528條、第533條
    、第558條之代辦、委託關係，被上訴人卻誤解為捷時公司
    派員經營合作店，實為處分不備理由之違法；且被上訴人以
    合約書約定由捷時公司收款，即認合作店銷售給買受人之銷
    售行為由捷時公司負責，此違背營業稅法第3條第1項之規定
    ，其處分有不適用法律之違法；被上訴人所論者為營業稅法
    第3條第2項、第32條第1項，均為租稅客體之相關規定，就
    事實而論，捷時公司並無指派合作店負責人，並不負經營最
    後責任，被上訴人所論有適用法律不當之違法；上訴人原有
    銷貨毛利，若被上訴人只因合約書有抽成20%之約定，即違
    法認定上訴人有佣金收入，則在被上訴人認定上訴人有佣金
    收入之同時，即應撤銷上訴人之銷貨收入，不應有同一租稅
    客體有兩種重疊性互為獨立排斥之營業收入存在，否則違反
    司法院釋字第385號解釋意旨，且應同時將原依銷貨收入所
    認定之營利事業所得稅及個人綜合所得稅撤銷，依稅捐稽徵
    法第29條、民法第334條、第335條之規定為抵銷，否則同時
    處分，即有適用法律不當之違法。本件無租稅行為罰成立要
    件，被上訴人亦未依證據法則，提供證明上訴人有應受行為
    罰之違法事實，依法上訴人應不受行為罰之處罰；本件是否
    應受租稅行為罰之處罰，被上訴人不僅應就租稅罰則所規定
    之違反協力義務之違章行為負舉證責任，尚須就違章行為於
    客觀上已對「正確核課稅捐」已造成影響之處罰要件負舉證
    責任；上訴人與被上訴人雖有不同開立發票之方式，均不影
    響稅捐之核課，上訴人原開立銷售貨物發票，經向被上訴人
    事前申請，並經被上訴人事後核准，上訴人無任何過失，上
    訴人亦無任何稅捐逃漏之意圖及逃漏稅捐之結果，即無應受
    違反稅捐稽徵法第44條之處罰。原判決對合作店合約書之解
    釋，未探求當事人之真意，復未調查原調查機關即臺北市國
    稅局查緝案件稽查報告，違反行政訴訟法第133條之規定云
    云，提起上訴。核其狀述內容，無非指摘原處分違誤、重述
    其在原審業經主張而為原判決摒棄不採之陳詞、證據，然未
    具體指明原判決違背何項法令、不適用或如何適用不當之具
    體情事，即非主張原判決違背法令以為上訴理由，揆諸首開
    規定及說明，其上訴為不合法，應予駁回。
三、依行政訴訟法第249條第1項前段、第104條、民事訴訟法第
    95條、第78條，裁定如主文。
中　　華　　民　　國　　96　　年　　8　　 月　　16　　日
                  第四庭審判長法  官　鍾　耀　光
                              法  官  姜　仁　脩
                              法  官　王　德　麟
                              法  官　黃　清　光
                              法  官　吳　慧　娟
以  上  正  本  證  明  與  原  本  無  異
中　　華　　民　　國　　96　　年　　8　　 月　　17　　日
　　　　　　　　　　　　　　　書記官　張　雅　琴
